<!DOCTYPE html>
<html lang="en">
	<head>
		<meta http-equiv="Content-Type" content="text/html; charset=utf-8">
		<title>απορ</title>
		<meta name="description" content="Analytical Lexicon for the Koine Bible.">
		<meta name="keywords" content="Lexicon, Dictionary, Greek Lexicon, Greek Dictionary, Bible words">
		<meta name="viewport" content="width=device-width, initial-scale=1.0">
		<link rel="icon" href="../images/favicon.ico">
		<link rel="stylesheet" href="css/normalize.css">
		<link rel="stylesheet" href="css/halfmoon.css">
		<link rel="stylesheet" href="css/lexicon.css">
		<script src='../js/hebrew.js'></script>
		<!-- "[if lt IE 9]>
			<script src='js/html5.js'></script>
		<![endif]" -->
	</head>
	<body>
		<nav id='menu'>
			<a id='top'></a>
			<script src='../js/all/primary.js'></script>
			<script src='../js/donate/donate.js'></script>
			<script src='js/menu/lexicon-menu.js'></script>
			<div class='next'>
				<a href="apop.html" title="previous list"><img src='image/prev.png' alt='prev'></a>
				<a href="apos.html" title="next list"><img src='image/next.png' alt='next'></a>
			</div>
		<h2>απορ-</h2>
		<div class='halfmoon'>
			<ul>
				<li><a href='aa.html'>αα</a></li>
				<li><a href='ab.html'>αβ</a></li>
				<li><a href='ag.html'>αγ</a></li>
				<li><a href='ad.html'>αδ</a></li>
				<li><a href='ae.html'>αε</a></li>
				<li><a href='az.html'>αζ</a></li>
				<li><a href='ah.html'>αη</a></li>
				<li><a href='aq.html'>αθ</a></li>
				<li><a href='ai.html'>αι</a></li>
				<li><a href='ak.html'>ακ</a></li>
				<li><a href='al.html'>αλ</a></li>
				<li><a href='am.html'>αμ</a></li>
				<li><a href='an.html'>αν</a></li>
				<li><a href='ax.html'>αξ</a></li>
				<li><a href='ao.html'>αο</a></li>
				<li><a href='ap.html'>απ</a></li>
					<li><a href="apo.html"><span class='y'>απο</span></a></li>
					<li><a href="apor.html#aporeisqai"><span class='y'>απορε-</span></a></li>
					<li><a href="apor.html#aporgizomai"><span class='y'>αποργ-</span></a></li>
					<li><a href="apor.html#aporhgnumi"><span class='y'>απορη-</span></a></li>
					<li><a href="apor.html#aporia"><span class='y'>απορι-</span></a></li>
					<li><a href="apor.html#aporoumai"><span class='y'>απορο-</span></a></li>
					<li><a href="apor.html#aporraghsetai"><span class='y'>απορρ-</span></a></li>
					<li><a href="apor.html#aporuhsetai"><span class='y'>απορυ-</span></a></li>
					<li><a href="apor.html#aporfanisqentes"><span class='y'>απορφ-</span></a></li>
					<li><a href="apor.html#aporwn"><span class='y'>απορω-</span></a></li>
				<li><a href='ar.html'>αρ</a></li>
				<li><a href='as.html'>ασ</a></li>
				<li><a href='at.html'>ατ</a></li>
				<li><a href='au.html'>αυ</a></li>
				<li><a href='af.html'>αφ</a></li>
				<li><a href='ac.html'>αχ</a></li>
				<li><a href='ay.html'>αψ</a></li>
				<li><a href='aw.html'>αω</a></li>
			</ul>
		</div>
		</nav>
		<div id='main'>
<dl>
	<dt><a id="aporgizomai">ἀποργίζομαι</a></dt>
	<dd>
		<ul><script src='js/verb/vpmpi1s.js'></script>
			<li><span class='cat'>Meaning:</span> <span class='i'>to be angry</span></li>
			<script src='../cognate/o/orgizw.js'></script>
			<li><span class='cat'>Forms:</span>
				<ul>
					<li>ἀπώργισται <span class='parse'> Verb: Perf Mid/Pass Ind 3rd Sing</span></li>
				</ul>
			</li>
		</ul>
	</dd>
</dl>

<dl>
	<dt><a id="aporeisqai">ἀπορεῖσθαι</a></dt>
	<dd>
		<ul>
			<li><span class='cat'>Parse:</span> <span class='parse'>Verb: Pres Mid/Pass Infin</span></li>
			<li><span class='cat'>Root:</span> <span class='i'><a href="apor.html#aporew">ἀπορέω</a></span></li>
		</ul>
	</dd>
</dl>

<dl>
	<dt><a id="aporew">ἀπορέω</a></dt>
	<dd>
		<ul><script src='js/verb/vpai1s.js'></script>
			<li><span class='cat'>Active Meaning:</span>
				<ul>
							<li><span class='i'>to be at loss, be in doubt, be puzzled</span> (about something)</li>
							<li><span class='i'>to be in need</span></li>
				</ul>
			</li>
			<li><span class='cat'>Middle Meaning:</span>
				<ul>
							<li><span class='i'>to worry</span></li>
							<li><span class='i'>to be perplexed, be at a loss, be in doubt, be uncertain</span></li>
							<li><span class='i'>to have no way out</span></li>
							<li><span class='i'>to have no idea what to do</span></li>
				</ul>
			</li>
			<li><span class='cat'>Passive Meaning:</span>
				<ul>
							<li><span class='i'>to be in dire, severe difficulty</span></li>
							<li><span class='i'>to be left wanting, famished, have need, hungry</span></li>
				</ul>
			</li>
			<script src='../cognate/p/porew.js'></script>
			<li><span class='cat'>Forms:</span></li>
		</ul>
		<fieldset><legend>Present</legend>
			<ul>
					<li>ἀπορεῖσθαι <span class='parse'> Verb: Pres Mid/Pass Infin</span></li>
					<li>ἀποροῦμαι <span class='parse'> Verb: Pres Mid/Pass Ind 1st Sing</span></li>
					<li>ἀπορουμένη <span class='parse'> Part: Pres Mid/Pass Nom Sing Fem</span></li>
					<li>ἀπορουμένης <span class='parse'> Part: Pres Mid/Pass Gen Sing Fem</span></li>
					<li>ἀπορούμενοι <span class='parse'> Part: Pres Mid/Pass Nom Plur Masc</span></li>
					<li>ἀπορούμενος <span class='parse'> Part: Pres Mid/Pass Nom Sing Masc</span></li>
					<li>ἀπορουμένων <span class='parse'> Part: Pres Mid/Pass Gen Plur Masc</span></li>
					<li>ἀποροῦντες <span class='parse'> Part: Pres Act Nom Plur Masc</span></li>
					<li>ἀπορῶν <span class='parse'> Part: Pres Act Nom Sing Masc</span></li>
			</ul>
		</fieldset>
		<fieldset><legend>Imperfect</legend>
			<ul>
					<li>ἠπόρει <span class='parse'> Verb: Imperfect Act Ind 3rd Sing</span></li>
					<li>ἠπορεῖτο <span class='parse'> Verb: Imperfect Mid/Pass Ind 3rd Sing</span></li>
			</ul>
		</fieldset>
		<fieldset><legend>Future</legend>
			<ul>
					<li>ἀπορήσεις <span class='parse'> Verb: Fut Act Ind 2nd Sing</span></li>
					<li>ἀπορηθήσεται <span class='parse'> Verb: Fut Pass Ind 3rd Sing</span></li>
					<li>ἀπορήσει <span class='parse'> Verb: Fut Act Ind 3rd Sing</span></li>
			</ul>
		</fieldset>
		<fieldset><legend>Aorist</legend>
			<ul>
					<li>ἀπορηθείς <span class='parse'> Part: Aor Pass Nom Sing Masc</span></li>
			</ul>
		</fieldset>
		<!--<fieldset><legend>Perfect</legend>
			<ul>
			</ul>
		</fieldset>-->
	</dd>
</dl>

<dl>
	<dt><a id="aporhgnumi">ἀπορήγνυμι</a></dt>
	<dd>
		<ul><script src='js/verb/vpai1s.js'></script>
			<li><span class='cat'>Meaning:</span> <span class='i'>to break up</span></li>
			<script src='../cognate/r/rhgnumi.js'></script>
			<li><span class='cat'>Note:</span> <span class='i'>Alt spelling:</span> <span class='b'>ἀπορρήγνυμι</span></li>
		</ul>
	</dd>
</dl>

<dl>
	<dt><a id="aporhqeis">ἀπορηθείς</a></dt>
	<dd>
		<ul>
			<li><span class='cat'>Parse:</span> <span class='parse'>Part: Aor Pass Nom Sing Masc</span></li>
			<li><span class='cat'>Root:</span> <span class='i'><a href="apor.html#aporew">ἀπορέω</a></span></li>
		</ul>
	</dd>
</dl>

<dl>
	<dt><a id="aporhqhsetai">ἀπορηθήσεται</a></dt>
	<dd>
		<ul>
			<li><span class='cat'>Parse:</span> <span class='parse'>Verb: Fut Pass Ind 3rd Sing</span></li>
			<li><span class='cat'>Root:</span> <span class='i'><a href="apor.html#aporew">ἀπορέω</a></span></li>
		</ul>
	</dd>
</dl>

<dl>
	<dt><a id="aporhsas">ἀπορήσας</a></dt>
	<dd>
		<ul>
			<li><span class='cat'>Parse:</span>
						<ul>
							<li class='parse'>Verb: Aor Act Ind 2nd Sing</li>
							<li class='parse'>Part: Aor Act Nom Sing Masc</li>
						</ul>
					</li>
			<li><span class='cat'>Meaning:</span> <span class='i'>to be in doubt</span></li>
			<li><span class='cat'>Root:</span> <span class='i'><a href="apor.html#aporew">ἀπορέω</a></span></li>
		</ul>
	</dd>
</dl>

<dl>
	<dt><a id="aporhsei">ἀπορήσει</a></dt>
	<dd>
		<ul>
			<li><span class='cat'>Parse:</span> <span class='parse'>Verb: Fut Act Ind 3rd Sing</span></li>
			<li><span class='cat'>Root:</span> <span class='i'><a href="apor.html#aporew">ἀπορέω</a></span></li>
		</ul>
	</dd>
</dl>

<dl>
	<dt><a id="aporhseis">ἀπορήσεις</a></dt>
	<dd>
		<ul>
			<li><span class='cat'>Parse:</span> <span class='parse'>Verb: Fut Act Ind 2nd Sing</span></li>
			<li><span class='cat'>Root:</span> <span class='i'><a href="apor.html#aporew">ἀπορέω</a></span></li>
		</ul>
	</dd>
</dl>

<dl>
	<dt><a id="aporia">ἀπορία</a></dt><!-- js -->
	<dd>
		<ul>
			<li><span class='cat'>Parse:</span> <span class='parse'>Noun: Nom Sing Fem</span></li>
			<li><span class='cat'>Meaning:</span>
				<ul>
					<li><span class='i'>perplexity, a state of quandary, desperation, uselessness, embarrassment, distress</span></li>
					<li><span class='i'>physical discomfort</span></li>
					<li><span class='i'>helplessness with no way out</span></li>
					<li><span class='i'>perplexity, a state of quandary, desperation, uselessness, embarrassment, distress, discomfort</span></li>
				</ul>
			</li>
			<script src='../cognate/o/odoiporia.js'></script>
			<li><span class='cat'>Forms:</span></li>
		</ul>
			<script>
				var text1='ἀπορί'
				var text2='ἀπορι'
			</script><script src='js/Fnoun/noun-F-abra.js'></script>
	</dd>
</dl>

<dl>
	<dt><a id="aporia2">ἀπορίᾳ</a></dt>
	<dd>
		<ul>
			<li><span class='cat'>Parse:</span> <span class='parse'>Noun: Dat Sing Fem</span></li>
			<li><span class='cat'>Root:</span> <span class='i'><a href="apor.html#aporia">ἀπορία</a></span></li>
		</ul>
	</dd>
</dl>

<dl>
	<dt><a id="aporiais">ἀπορίαις</a></dt>
	<dd>
		<ul>
			<li><span class='cat'>Parse:</span> <span class='parse'>Noun: Dat Plur Fem</span></li>
			<li><span class='cat'>Root:</span> <span class='i'><a href="apor.html#aporia">ἀπορία</a></span></li>
		</ul>
	</dd>
</dl>

<dl>
	<dt><a id="aporian">ἀπορίαν</a></dt>
	<dd>
		<ul>
			<li><span class='cat'>Parse:</span> <span class='parse'>Noun: Acc Sing Fem</span></li>
			<li><span class='cat'>Root:</span> <span class='i'><a href="apor.html#aporia">ἀπορία</a></span></li>
		</ul>
	</dd>
</dl>

<dl>
	<dt><a id="aporiptw">ἀπορίπτω</a></dt>
	<dd>
		<ul><script src='js/verb/vpai1s.js'></script>
			<li><span class='cat'>Meaning:</span> <span class='i'>to throw down, throw away</span></li>
			<li>				<span class='cat'>Note:</span>
				<span class='i'>See alt. spelling</span>
				<span class='b'> <a href="apor.html#aporriptw">ἀπορρίπτω</a></span>
			</li>
			<script src='../cognate/r/riptw.js'></script>
			<li><span class='cat'>Forms:</span>
				<ul>
					<li>ἀπορίψῃς <span class='parse'> Verb: Aor Act Subj 2nd Sing</span></li>
					<li>ἀπεῤῥίφησαν, ἀπερρίφησαν <span class='parse'> Verb: Aor Pass Ind 3rd Plur</span></li>
				</ul>
			</li>
		</ul>
	</dd>
</dl>

<dl>
	<dt><a id="aporiyantas">ἀπορίψαντας</a></dt>
	<dd>
		<ul>
			<li><span class='cat'>Parse:</span> <span class='parse'>Part: Aor Act Acc Plur Masc</span></li>
			<li><span class='cat'>Root:</span> <span class='i'><a href="apor.html#aporriptw">ἀποῤῥίπτω, ἀπορρίπτω</a></span></li>
		</ul>
	</dd>
</dl>

<dl>
	<dt><a id="aporiyhs">ἀπορίψῃς</a></dt>
	<dd>
		<ul>
			<li><span class='cat'>Parse:</span> <span class='parse'>Verb: Aor Act Subj 2nd Sing</span></li>
			<li><span class='cat'>Root:</span> <span class='i'><a href="apor.html#aporiptw">ἀπορίπτω</a></span></li>
		</ul>
	</dd>
</dl>

<dl>
	<dt><a id="aporoumai">ἀποροῦμαι</a></dt>
	<dd>
		<ul><script src='js/verb/vpmpi1s.js'></script>
			<li><span class='cat'>Root:</span> <span class='i'><a href="apor.html#aporew">ἀπορέω</a></span></li>
		</ul>
	</dd>
</dl>

<dl>
	<dt><a id="aporoumenh">ἀπορουμένη</a></dt>
	<dd>
		<ul>
			<li><span class='cat'>Parse:</span> <span class='parse'>Part: Pres Mid/Pass Nom Sing Fem</span></li>
			<li><span class='cat'>Root:</span> <span class='i'><a href="apor.html#aporew">ἀπορέω</a></span></li>
		</ul>
	</dd>
</dl>

<dl>
	<dt><a id="aporoumenhs">ἀπορουμένης</a></dt>
	<dd>
		<ul>
			<li><span class='cat'>Parse:</span> <span class='parse'>Part: Pres Mid/Pass Gen Sing Fem</span></li>
			<li><span class='cat'>Root:</span> <span class='i'><a href="apor.html#aporew">ἀπορέω</a></span></li>
		</ul>
	</dd>
</dl>

<dl>
	<dt><a id="aporoumenoi">ἀπορούμενοι</a></dt>
	<dd>
		<ul>
			<li><span class='cat'>Parse:</span> <span class='parse'>Part: Pres Mid/Pass Nom Plur Masc</span></li>
			<li><span class='cat'>Root:</span> <span class='i'><a href="apor.html#aporew">ἀπορέω</a></span></li>
		</ul>
	</dd>
</dl>

<dl>
	<dt><a id="aporoumenos">ἀπορούμενος</a></dt>
	<dd>
		<ul>
			<li><span class='cat'>Parse:</span> <span class='parse'>Part: Pres Mid/Pass Nom Sing Masc</span></li>
			<li><span class='cat'>Root:</span> <span class='i'><a href="apor.html#aporew">ἀπορέω</a></span></li>
		</ul>
	</dd>
</dl>

<dl>
	<dt><a id="aporoumenwn">ἀπορουμένων</a></dt>
	<dd>
		<ul>
			<li><span class='cat'>Parse:</span> <span class='parse'>Part: Pres Mid/Pass Gen Plur MFN</span></li>
			<li><span class='cat'>Root:</span> <span class='i'><a href="apor.html#aporew">ἀπορέω</a></span></li>
		</ul>
	</dd>
</dl>

<dl>
	<dt><a id="aporountes">ἀποροῦντες</a></dt>
	<dd>
		<ul>
			<li><span class='cat'>Parse:</span> <span class='parse'>Part: Pres Act Nom Plur Masc</span></li>
			<li><span class='cat'>Root:</span> <span class='i'><a href="apor.html#aporew">ἀπορέω</a></span></li>
		</ul>
	</dd>
</dl>

<dl>
	<dt><a id="aporraghsetai">ἀποῤῥαγήσεται, ἀπορραγήσεται</a></dt>
	<dd>
		<ul>
			<li><span class='cat'>Parse:</span> <span class='parse'>Verb: Fut Pass Ind 3rd Sing</span></li>
			<li><span class='cat'>Root:</span> <span class='i'><a href="apor.html#aporrhssw">ἀποῤῥήσσω, ἀπορρήσσω</a></span></li>
		</ul>
	</dd>
</dl>

<dl>
	<dt><a id="aporreousas">ἀποῤῥεούσας, ἀπορρεούσας</a></dt>
	<dd>
		<ul>
			<li><span class='cat'>Parse:</span> <span class='parse'>Part: Pres Act Acc Plur Fem</span></li>
			<li><span class='cat'>Root:</span> <span class='i'><a href="apor.html#aporrew">ἀποῤῥέω, ἀπορρέω</a></span></li>
		</ul>
	</dd>
</dl>

<dl>
	<dt><a id="aporrew">ἀποῤῥέω, ἀπορρέω</a></dt>
	<dd>
		<ul><script src='js/verb/vpai1s.js'></script>
			<li><span class='cat'>Meaning:</span>
				<ul>
					<li><span class='i'>to flow, flow down, flow away</span></li>
					<li><span class='i'>to wither, fall off</span> (e.g., as leaves, fruit, or feathers fall off)</li>
					<li><span class='i'>to leave one's position</span> (i.e., military position)</li>
				</ul>
			</li>
			<script src='../cognate/r/rew.js'></script>
			<li><span class='cat'>Forms:</span>
				<ul>
					<li>ἀπορυήσεται <span class='parse'> Verb: Fut Pass Ind 3rd Sing</span></li>
					<li>ἀποῤῥεούσας, ἀπορρεούσας <span class='parse'> Part: Pres Act Acc Plur Fem</span></li>
					<li>ἀπεῤῥύη, ἀπερρύη <span class='parse'> Verb: Aor Act Ind 3rd Sing</span></li>
					<li>ἀποῤῥυήσεται, ἀπορρυήσεται <span class='parse'> Verb: Fut Mid Ind 3rd Sing</span></li>
				</ul>
			</li>
		</ul>
	</dd>
</dl>

<dl>
	<dt><a id="aporrhgnumi">ἀπορρήγνυμι, ἀποῤῥήγνυμι</a></dt>
	<dd>
		<ul><script src='js/verb/vpai1s.js'></script>
					<li><span class='cat'>Active Meaning:</span>
						<ul>
							<li><span class='i'>to break forth, break away</span></li>
							<li><span class='i'>to tear off</span></li>
						</ul>
					</li>
					<li><span class='cat'>Passive Meaning:</span>
						<ul>
							<li><span class='i'>to be broken</span></li>
						</ul>
					</li>
			<script src='../cognate/r/rhgnumi.js'></script>
			<li><span class='cat'>Note:</span> <span class='i'>Alt spelling:</span> <span class='b'>ἀπορήγνυμι</span></li>
		</ul>
	</dd>
</dl>

<dl>
	<dt><a id="aporrhxei">ἀποῤῥήξει, ἀπορρήξει</a></dt>
	<dd>
		<ul>
			<li><span class='cat'>Parse:</span> <span class='parse'>Verb: Fut Act Ind 3rd Sing</span></li>
			<li><span class='cat'>Root:</span> <span class='i'><a href="apor.html#aporrhssw">ἀποῤῥήσσω, ἀπορρήσσω</a></span></li>
		</ul>
	</dd>
</dl>

<dl>
	<dt><a id="aporrhxousin">ἀποῤῥήξουσι, ἀπορρήξουσι</a>; <a id="aporrhxousi">ἀποῤῥήξουσιν, ἀπορρήξουσιν</a></dt>
	<dd>
		<ul>
			<li><span class='cat'>Parse:</span> <span class='parse'>Verb: Fut Act Ind 3rd Plur</span></li>
			<li><span class='cat'>Root:</span> <span class='i'><a href="apor.html#aporrhssw">ἀποῤῥήσσω, ἀπορρήσσω</a></span></li>
		</ul>
	</dd>
</dl>

<dl>
	<dt><a id="aporrhssw">ἀποῤῥήσσω, ἀπορρήσσω</a></dt>
	<dd>
		<ul><script src='js/verb/vpai1s.js'></script>
			<li><span class='cat'>Meaning:</span>
				<ul>
					<li><span class='i'>to break forth, burst forth, break away</span></li>
					<li><span class='i'>to tear off, break off, tear away</span></li>
					<li><span class='i'>to forbid, prohibit</span></li>
				</ul>
			</li>
			<script src='../cognate/r/rhgnumi.js'></script>
			<li><span class='cat'>Forms:</span>
				<ul>
					<li>ἀπέῤῥηξεν, ἀπέρρηξε(ν) <span class='parse'> Verb: Aor Act Ind 3rd Sing</span></li>
					<li>ἀποῤῥαγήσεται, ἀπορραγήσεται <span class='parse'> Verb: Fut Pass Ind 3rd Sing</span></li>
					<li>ἀποῤῥήξει, ἀπορρήξει <span class='parse'> Verb: Fut Act Ind 3rd Sing</span></li>
					<li>ἀποῤῥήξουσι(ν), ἀπορρήξουσι(ν) <span class='parse'> Verb: Fut Act Ind 3rd Plur</span></li>
				</ul>
			</li>
		</ul>
	</dd>
</dl>

<dl>
	<dt><a id="aporrhta">ἀπόῤῥητα, ἀπόρρητα</a></dt>
	<dd>
		<ul>
			<li><span class='cat'>Parse:</span>
				<ul>
					<li class='parse'> Adj: Nom/Acc Plur Neut</li>
				</ul>
			</li>
			<li><span class='cat'>Root:</span> <span class='i'><a href="apor.html#aporrhtos">ἀπόῤῥητος, ἀπόρρητος</a></span></li>
		</ul>
	</dd>
</dl>

<dl>
	<dt><a id="aporrhtos">ἀπόῤῥητος, ἀπόρρητος</a></dt>
	<dd>
		<ul>
			<li><span class='cat'>Parse:</span> <span class='parse'>Adj: Nom Sing Masc/Fem</span></li>
			<li><span class='cat'>Meaning:</span>
				<ul>
					<li><span class='i'>forbidden, not to be spoken</span></li>
					<li><span class='i'>unfit to be said in public</span></li>
				</ul>
			</li>
			<li><span class='cat'>Forms:</span></li>
		</ul>
		<script>
			var text1='ἀπόρρητ'
			var text2='ἀπορρήτ'
		</script><script src='js/adj/adj-bebhlos.js'></script>
	</dd>
</dl>

<dl>
	<dt><a id="aporripte">ἀπόῤῥιπτε, ἀπόρριπτε</a></dt>
	<dd>
		<ul>
			<li><span class='cat'>Parse:</span> <span class='parse'>Verb: Pres Act Imperative 2nd Sing</span></li>
			<li><span class='cat'>Root:</span> <span class='i'><a href="apor.html#aporriptw">ἀποῤῥίπτω, ἀπορρίπτω</a></span></li>
		</ul>
	</dd>
</dl>

<dl>
	<dt><a id="aporriptw">ἀποῤῥίπτω, ἀπορρίπτω</a></dt>
	<dd>
		<ul><script src='js/verb/vpai1s.js'></script>
			<li><span class='cat'>Meaning:</span> <span class='i'>to fling away, cast, throw off, throw away, put away, reject, remove by force</span></li>
			<li><span class='cat'>Note:</span> <span class='i'>Alt spelling:</span> <span class='b'>ἀπορίπτω</span></li>
			<script src='../cognate/r/riptw.js'></script>
			<li><span class='cat'>Forms:</span></li>
		</ul>
		<fieldset><legend>Present</legend>
			<ul>
					<li>ἀπόῤῥιπτε, ἀπόρριπτε <span class='parse'> Verb: Pres Act Imperative 2nd Sing</span></li>
			</ul>
		</fieldset>
		<fieldset><legend>Imperfect</legend>
			<ul>
			</ul>
		</fieldset>
		<fieldset><legend>Future</legend>
			<ul>
					<li>ἀποῤῥίψω, ἀπορρίψω <span class='parse'> Verb: Fut Act Ind 1st Sing</span></li>
					<li>ἀποῤῥιφήσεσθε, ἀπορριφήσεσθε <span class='parse'> Verb: Fut Pass Ind 2nd Plur</span></li>
					<li>ἀποῤῥιφήσονται, ἀπορριφήσονται <span class='parse'> Verb: Fut Pass Ind 3rd Plur</span></li>
			</ul>
		</fieldset>
		<fieldset><legend>Aorist</legend>
			<ul>
					<li>ἀπορρίψαντες <span class='parse'> Part: Aor Act Nom Plur Masc</span></li>
					<li>ἀπεῤῥίφη, ἀπερρίφη <span class='parse'> Verb: Aor Pass Ind 3rd Sing</span></li>
					<li>ἀπεῤῥίφης, ἀπερρίφης <span class='parse'> Verb: Aor Pass Ind 2nd Sing</span></li>
					<li>ἀπεῤῥίφησαν, ἀπερρίφησαν <span class='parse'> Verb: Aor Pass Ind 3rd Plur</span></li>
					<li>ἀπερρίφησαν <span class='parse'> Verb: Aor Pass Ind 3rd Plur</span></li>
					<li>ἀπέῤῥιψα, ἀπέρριψα <span class='parse'> Verb: 1Aor Act Ind 1st Sing</span></li>
					<li>ἀπεῤῥίψαμεν, ἀπερρίψαμεν <span class='parse'> Verb: Aor Act Ind 1st Plur</span></li>
					<li>ἀπέῤῥιψαν, ἀπέρριψαν <span class='parse'> Verb: 1Aor Act Ind 3rd Plur</span></li>
					<li>ἀπέῤῥιψας, ἀπέρριψας <span class='parse'> Verb: Aor Act Ind 2nd Sing</span></li>
					<li>ἀπέῤῥιψεν, ἀπέρριψε(ν) <span class='parse'> Verb: Aor Act Ind 3rd Sing</span></li>
					<li>ἀπορίψαντας <span class='parse'> Part: Aor Act Acc Plur Masc</span></li>
					<li>ἀποῤῥιφῆτε, ἀπορριφῆτε <span class='parse'> Verb: Aor Pass Subj 2nd Plur</span></li>
					<li>ἀποῤῥιφῶμεν, ἀπορριφῶμεν <span class='parse'> Verb: Aor Pass Subj 1st Sing</span></li>
					<li>ἀποῤῥῖψαι, ἀπορρῖψαι <span class='parse'> Verb: Aor Act Infin</span></li>
					<li>ἀποῤῥίψαντας, ἀπορρίψαντας <span class='parse'> Part: Aor Act Acc Plur Masc</span></li>
					<li>ἀποῤῥίψατε, ἀπορρίψατε <span class='parse'> Verb: Aor Act Imperative 2nd Plur</span></li>
					<li>ἀποῤῥιψάτω, ἀπορριψάτω <span class='parse'> Verb: Aor Act Imperative 3rd Sing</span></li>
					<li>ἀποῤῥίψῃς, ἀπορρίψῃς <span class='parse'> Verb: Aor Act Subj 2nd Sing</span></li>
					<li>ἀποῤῥίψω, ἀπορρίψω <span class='parse'> Verb: Aor Act Subj 1st Sing</span></li>
					<li>ἀποῤῥίψωμεν, ἀπορρίψωμεν <span class='parse'> Verb: Aor Act Subj 1st Plur</span></li>
			</ul>
		</fieldset>
		<fieldset><legend>Perfect</legend>
			<ul>
					<li>ἀπέῤῥιμμαι, ἀπέρριμμαι <span class='parse'> Verb: Perf Mid/Pass Ind 1st Sing</span></li>
					<li>ἀπεῤῥιμμένην, ἀπερριμμένην <span class='parse'> Part: Perf Mid/Pass Acc Sing Fem</span></li>
					<li>ἀπερριμμένους <span class='parse'> Part: Perf Mid/Pass Acc Plur Masc</span></li>
			</ul>
		</fieldset>
	</dd>
</dl>

<dl>
	<dt><a id="aporrifhsesqe">ἀποῤῥιφήσεσθε, ἀπορριφήσεσθε</a></dt>
	<dd>
		<ul>
			<li><span class='cat'>Parse:</span> <span class='parse'>Verb: Fut Pass Ind 2nd Plur</span></li>
			<li><span class='cat'>Root:</span> <span class='i'><a href="apor.html#aporriptw">ἀποῤῥίπτω, ἀπορρίπτω</a></span></li>
		</ul>
	</dd>
</dl>

<dl>
	<dt><a id="aporrifhsontai">ἀποῤῥιφήσονται, ἀπορριφήσονται</a></dt>
	<dd>
		<ul>
			<li><span class='cat'>Parse:</span> <span class='parse'>Verb: Fut Pass Ind 3rd Plur</span></li>
			<li><span class='cat'>Root:</span> <span class='i'><a href="apor.html#aporriptw">ἀποῤῥίπτω, ἀπορρίπτω</a></span></li>
		</ul>
	</dd>
</dl>

<dl>
	<dt><a id="aporrifhte">ἀποῤῥιφῆτε, ἀπορριφῆτε</a></dt>
	<dd>
		<ul>
			<li><span class='cat'>Parse:</span> <span class='parse'>Verb: Aor Pass Subj 2nd Plur</span></li>
			<li><span class='cat'>Root:</span> <span class='i'><a href="apor.html#aporriptw">ἀποῤῥίπτω, ἀπορρίπτω</a></span></li>
		</ul>
	</dd>
</dl>

<dl>
	<dt><a id="aporrifwmen">ἀποῤῥιφῶμεν, ἀπορριφῶμεν</a></dt>
	<dd>
		<ul>
			<li><span class='cat'>Parse:</span> <span class='parse'>Verb: Aor Pass Subj 1st Sing</span></li>
			<li><span class='cat'>Root:</span> <span class='i'><a href="apor.html#aporriptw">ἀποῤῥίπτω, ἀπορρίπτω</a></span></li>
		</ul>
	</dd>
</dl>

<dl>
	<dt><a id="aporriyai">ἀποῤῥῖψαι, ἀπορρῖψαι</a></dt>
	<dd>
		<ul>
			<li><span class='cat'>Parse:</span>
				<ul>
					<li class='parse'> Verb: Aor Act Infin</li>
					<li class='parse'> Verb: Aor Act Opt 3rd Sing</li>
				</ul>
			</li>
			<li><span class='cat'>Root:</span> <span class='i'><a href="apor.html#aporriptw">ἀποῤῥίπτω, ἀπορρίπτω</a></span></li>
		</ul>
	</dd>
</dl>

<dl>
	<dt><a id="aporriyantas">ἀποῤῥίψαντας, ἀπορρίψαντας</a></dt>
	<dd>
		<ul>
			<li><span class='cat'>Parse:</span> <span class='parse'>Part: Aor Act Acc Plur Masc</span></li>
			<li><span class='cat'>Root:</span> <span class='i'><a href="apor.html#aporriptw">ἀποῤῥίπτω, ἀπορρίπτω</a></span></li>
		</ul>
	</dd>
</dl>

<dl>
	<dt><a id="aporriyantes">ἀπορρίψαντες, ἀποῤῥίψαντες</a></dt>
	<dd>
		<ul>
			<li><span class='cat'>Parse:</span> <span class='parse'>Part: Aor Act Nom Plur Masc</span></li>
			<li><span class='cat'>Root:</span> <span class='i'><a href="apor.html#aporriptw">ἀποῤῥίπτω, ἀπορρίπτω</a></span></li>
		</ul>
	</dd>
</dl>

<dl>
	<dt><a id="aporriyas">ἀπορρίψας</a></dt>
	<dd>
		<ul>
			<li><span class='cat'>Parse:</span> <span class='parse'>Part: Aor Act Nom Sing Masc</span></li>
			<li><span class='cat'>Meaning:</span> <span class='i'>to throw away, put away</span></li>
			<li><span class='cat'>Root:</span> <span class='i'><a href="apor.html#aporriptw">ἀποῤῥίπτω, ἀπορρίπτω</a></span></li>
		</ul>
	</dd>
</dl>

<dl>
	<dt><a id="aporriyate">ἀποῤῥίψατε, ἀπορρίψατε</a></dt>
	<dd>
		<ul>
			<li><span class='cat'>Parse:</span> <span class='parse'>Verb: Aor Act Imperative 2nd Plur</span></li>
			<li><span class='cat'>Root:</span> <span class='i'><a href="apor.html#aporriptw">ἀποῤῥίπτω, ἀπορρίπτω</a></span></li>
		</ul>
	</dd>
</dl>

<dl>
	<dt><a id="aporriyatw">ἀποῤῥιψάτω, ἀπορριψάτω</a></dt>
	<dd>
		<ul>
			<li><span class='cat'>Parse:</span> <span class='parse'>Verb: Aor Act Imperative 3rd Sing</span></li>
			<li><span class='cat'>Root:</span> <span class='i'><a href="apor.html#aporriptw">ἀποῤῥίπτω, ἀπορρίπτω</a></span></li>
		</ul>
	</dd>
</dl>

<dl>
	<dt><a id="aporriyhs">ἀποῤῥίψῃς, ἀπορρίψῃς</a></dt>
	<dd>
		<ul>
			<li><span class='cat'>Parse:</span> <span class='parse'>Verb: Aor Act Subj 2nd Sing</span></li>
			<li><span class='cat'>Root:</span> <span class='i'><a href="apor.html#aporriptw">ἀποῤῥίπτω, ἀπορρίπτω</a></span></li>
		</ul>
	</dd>
</dl>

<dl>
	<dt><a id="aporriyw">ἀποῤῥίψω, ἀπορρίψω</a></dt>
	<dd>
		<ul>
			<li><span class='cat'>Parse:</span>
				<ul>
					<li class='parse'> Verb: Aor Act Subj 1st Sing</li>
					<li class='parse'> Verb: Fut Act Ind 1st Sing</li>
				</ul>
			</li>
			<li><span class='cat'>Root:</span> <span class='i'><a href="apor.html#aporriptw">ἀποῤῥίπτω, ἀπορρίπτω</a></span></li>
		</ul>
	</dd>
</dl>

<dl>
	<dt><a id="aporriywmen">ἀποῤῥίψωμεν, ἀπορρίψωμεν</a></dt>
	<dd>
		<ul>
			<li><span class='cat'>Parse:</span> <span class='parse'>Verb: Aor Act Subj 1st Plur</span></li>
			<li><span class='cat'>Root:</span> <span class='i'><a href="apor.html#aporriptw">ἀποῤῥίπτω, ἀπορρίπτω</a></span></li>
		</ul>
	</dd>
</dl>

<dl>
	<dt><a id="aporroia">ἀπόῤῥοια, ἀπόρροια</a></dt><!-- js -->
	<dd>
		<ul>
			<li><span class='cat'>Parse:</span> <span class='parse'>Noun: Nom Sing Fem</span></li>
			<li><span class='cat'>Meaning:</span>
				<ul>
					<li><span class='i'>effluvia, effluence, emanation, something that flows out</span></li>
					<li><span class='i'>act of flowing out</span></li>
				</ul>
			</li>
		</ul>
			<script>
				var text1='ἀπόρροι'
				var text2='ἀπορροί'
				var text3='ἀπορροι'
			</script><script src='js/Fnoun/noun-F-bohqeia.js'></script>
	</dd>
</dl>

<dl>
	<dt><a id="aporruhsetai">ἀποῤῥυήσεται, ἀπορρυήσεται</a></dt>
	<dd>
		<ul>
			<li><span class='cat'>Parse:</span> <span class='parse'>Verb: Fut Mid Ind 3rd Sing</span></li>
			<li><span class='cat'>Root:</span> <span class='i'><a href="apor.html#aporrew">ἀποῤῥέω, ἀπορρέω</a></span></li>
		</ul>
	</dd>
</dl>

<dl>
	<dt><a id="aporrwgas">ἀποῤῥῶγας, ἀπορρῶγας</a></dt>
	<dd>
		<ul>
			<li><span class='cat'>Parse:</span> <span class='parse'>Noun: Acc Plur Fem</span></li>
			<li><span class='cat'>Root:</span> <span class='i'><a href="apor.html#aporrwx">ἀποῤῥώξ, ἀπορρώξ</a></span></li>
		</ul>
	</dd>
</dl>

<dl>
	<dt><a id="aporrwgos">ἀποῤῥῶγος, ἀπορρῶγος</a></dt>
	<dd>
		<ul>
			<li><span class='cat'>Parse:</span> <span class='parse'>Noun: Gen Sing Fem</span></li>
			<li><span class='cat'>Root:</span> <span class='i'><a href="apor.html#aporrwx">ἀποῤῥώξ, ἀπορρώξ</a></span></li>
		</ul>
	</dd>
</dl>

<dl>
	<dt><a id="aporrwx">ἀποῤῥώξ, ἀπορρώξ</a></dt>
	<dd>
		<ul>
			<li><span class='cat'>Parse:</span> <span class='parse'>Noun: Nom Sing Masc/Fem</span></li>
			<li><span class='cat'>Meaning:</span> <span class='i'>cliff, precipice, abrupt change, steep</span></li>
			<li><span class='cat'>Forms:</span></li>
		</ul>
		<table class='chart'>
			<tr><td colspan="3" class="cen">Masculine/Feminine</td></tr>
			<tr><th class='chart'>&nbsp;</th><th class='chart'>Singular</th><th class='chart'>Plural</th></tr>
			<tr><td class='green'>NOM</td><td class='chart'>ἀποῤῥώξ, ἀπορρώξ</td><td class='chart'>ἀποῤῥῶγες, ἀπορρῶγες</td></tr>
			<tr><td class='green'>GEN</td><td class='chart'>ἀποῤῥῶγος, ἀπορρῶγος</td><td class='chart'>ἀποῤῥωγῶν, ἀπορρωγῶν</td></tr>
			<tr><td class='green'>DAT</td><td class='chart'>ἀποῤῥῶγι, ἀπορρῶγι</td><td class='chart'>ἀποῤῥῶξι(ν), ἀπορρῶξι(ν)</td></tr>
			<tr><td class='green'>ACC</td><td class='chart'>ἀποῤῥῶγα, ἀπορρῶγα</td><td class='chart'>ἀποῤῥῶγας, ἀπορρῶγας</td></tr>
		</table>
		<div class='clear'></div>
	</dd>
</dl>

<dl>
	<dt><a id="aporuhsetai">ἀπορυήσεται</a></dt>
	<dd>
		<ul>
			<li><span class='cat'>Parse:</span> <span class='parse'>Verb: Fut Pass Ind 3rd Sing</span></li>
			<li><span class='cat'>Root:</span> <span class='i'><a href="apor.html#aporrew">ἀποῤῥέω, ἀπορρέω</a></span></li>
		</ul>
	</dd>
</dl>

<dl>
	<dt><a id="aporfanisqentes">ἀπορφανισθέντες</a></dt>
	<dd>
		<ul>
			<li><span class='cat'>Parse:</span> <span class='parse'>Part: Aor Pass Nom Plur Masc</span></li>
			<li><span class='cat'>Root:</span> <span class='i'><a href="apor.html#aporfanizw">ἀπορφανίζω</a></span></li>
		</ul>
	</dd>
</dl>

<dl>
	<dt><a id="aporfanizw">ἀπορφανίζω</a></dt>
	<dd>
		<ul><script src='js/verb/vpai1s.js'></script>
			<li><span class='cat'>Meaning:</span>
				<ul>
					<li><span class='i'>to make an orphan of</span> (someone)</li>
					<li><span class='i'>to bereave wholly</span></li>
					<li><span class='i'>to separate</span></li>
					<li><span class='i'>to take</span></li>
				</ul>
			</li>
			<script src='../cognate/f/fanizw.js'></script>
			<li><span class='cat'>Forms:</span>
				<ul>
					<li>ἀπορφανισθέντες <span class='parse'> Part: Aor Pass Nom Plur Masc</span></li>
				</ul>
			</li>
		</ul>
	</dd>
</dl>

<dl>
	<dt><a id="aporwn">ἀπορῶν</a></dt>
	<dd>
		<ul>
			<li><span class='cat'>Parse:</span> <span class='parse'>Part: Pres Act Nom Sing Masc</span></li>
			<li><span class='cat'>Root:</span> <span class='i'><a href="apor.html#aporew">ἀπορέω</a></span></li>
		</ul>
	</dd>
</dl>
		</div>
	<footer id='foot'>
<nav id='endmenu'><script src='js/menu/a-menu.js'></script></nav>
		<h2><a href="apop.html" title="previous list"><img src='image/prev.png' alt='prev'></a>
 <a href="#top"><img src='image/top.png' alt='top'></a>
<a href="apos.html" title="next list"><img src='image/next.png' alt='next'></a> </h2>
<script src='js/copyright.js'></script>
	</footer>
</body>
</html>